臺灣臺東地方法院刑事判決　　　　　　　　96年度易字第32號
公　訴　人　臺灣臺東地方法院檢察署檢察官
被　　　告　甲○○
　　　　　　　　　　（現羈押於臺灣臺東看守所）
上列被告因竊盜案件，經檢察官提起公訴（九十五年度偵字第三
○一三號），被告於準備程序中就被訴事實為有罪之陳述，本院
合議庭裁定由受命法官獨任進行簡式審判程序，判決如下：
    主  文
甲○○攜帶兇器竊盜，處有期徒刑拾月，並應於刑之執行前，令
入勞動處所強制工作參年。扣案之破壞剪、香蕉刀各壹支、鋼筋
鐵條伍支、手套壹雙均沒收。
    事  實
一、甲○○意圖為自己不法所有，於民國九十五年十二月十三日
    下午四時許，騎乘Ｋ三九－一五○號機車，前往臺東縣卑南
    鄉溫泉村樂山山區（臺灣電力公司白玉分歧異＃五十一接戶
    線處），使用其所有之手套一雙並持其所有客觀上足對人之
    生命、身體安全構成威脅，具有危險性而可作為兇器使用之
    破壞剪、香蕉刀各一支及鋼筋鐵條五支，竊取臺灣電力公司
    所有之電纜線八公斤得手後置於上開機車置物箱內，於同日
    下午五時許正欲離去時，經警據報前來當場查獲，並扣得上
    開破壞剪、香蕉刀各一支、鋼筋鐵條五支及手套一雙，而悉
    上情。
二、案經臺東縣警察局大武分局報告臺灣臺東地方法院檢察署檢
    察官偵查起訴。
    理  由
一、按除被告所犯為死刑、無期徒刑、最輕本刑為三年以上有期
    徒刑之罪或高等法院管轄第一審案件者外，於第一次審判期
    日前之準備程序進行中，被告先就被訴事實為有罪之陳述時
    ，審判長得告知被告簡式審判程序之旨，並聽取當事人、代
    理人、辯護人及輔佐人之意見後，裁定進行簡式審判程序，
    刑事訴訟法第二百七十三條之一第一項定有明文。經核本件
    被告甲○○所犯係死刑、無期徒刑、最輕本刑為三年以上有
    期徒刑以外之罪，其於準備程序中就被訴事實為有罪之陳述
    ，經法官告知簡式審判程序之旨，並聽取公訴人及被告之意
    見後，本院爰依首揭規定，合議裁定由受命法官獨任進行簡
    式審判程序，合先敘明。
二、認定犯罪事實所憑之證據及理由：
　(一)被告於警詢、偵訊及本院審理中均自白前揭事實。
　(二)證人曾貴毓於警詢中之證述。
　(三)卷附之贓物認領保管單、刑案現場測繪圖各一紙及照片十二
　　幀。
  (四)扣案之破壞剪、香蕉刀各一支、鋼筋鐵條五支及手套一雙。
  (五)綜上，足見被告自白與事實相符，事證明確，其犯行堪予認
    定。
三、論罪科刑之理由：
　(一)按刑法第三百二十一條第一項第三款之攜帶兇器竊盜罪，係
　  以行為人攜帶兇器竊盜為其加重條件，此所謂兇器，其種類
    並無限制，凡客觀上足對人之生命、身體、安全構成威脅，
    具有危險性之兇器均屬之，且祇須行竊時攜帶此種具有危險
    性之兇器為已足，並不以攜帶之初有行兇之意圖為必要，最
    高法院七十九年台上字第五二五三號判例可資參照。查本件
    被告持以行竊之破壞剪、香蕉刀各一支及鋼筋鐵條五支，均
    屬金屬材質堅硬之物，客觀上足以威脅人身安全，經本院當
    庭勘驗無訛（見本院卷第三十頁簡式審判筆錄），核被告所
    為，係犯刑法第三百二十一條第一項第三款攜帶兇器竊盜罪
    。
  (二)爰審酌被告前已有竊取電纜線前科（見卷附臺灣高等法院被
    告前案紀錄表、本院九十五年度易字第一三一號刑事判決書
    ），竟為圖私利又犯本件竊案，惟念其犯後坦認犯行之態度
    等一切情狀，量處如主文所示之刑。
  (三)末查被告前甫於九十五年六月二十三日因竊盜案件經本院判
    處有期徒刑十月，緩刑五年確定，有前揭前案紀錄表可佐，
    竟未因刑之執行而改正，又犯本案，至其於本院審理中雖稱
    係因須償還父債始行竊，惟亦無法提供何債務證明（見本院
    卷第三十一頁簡式審判筆錄），且於偵訊中已自承係因工資
    太少、缺錢即又犯本件竊案（見偵卷第十頁訊問筆錄），顯
    見其對刑罰之反應薄弱，有犯罪之習慣，且被告之竊盜犯行
    ，對社會治安及個人財產均生危害，非強制其從事勞動工作
    ，無法端正其謀生觀念，為使其日後能重返社會，適應社會
    生活，爰依竊盜犯贓物犯保安處分條例第三條第一項、第四
    條、第五條第一項之規定，宣告被告應於刑之執行前，令入
    勞動場所強制工作三年。
  (四)扣案之破壞剪、香蕉刀各一支、鋼筋鐵條五支及手套一雙均
    為被告所有供本件犯罪所用之物，據其供明在卷，應依刑法
    第三十八條第一項第二款均宣告沒收。
四、應適用之法條：
  (一)刑事訴訟法第二百九十九條第一項前段、第二百七十三條之
    一第一項。
　(二)刑法第三百二十一條第一項第三款、第三十八條第一項第二
    款。
  (三)竊盜犯贓物犯保安處分條例第三條第一項第一款、第四條、
    第五條第一項。
本案經檢察官乙○到庭執行職務。
中　　華　　民　　國　　96　　年　　1　　月　　31 　　日
                  刑事第四庭    法  官  黃珮茹
以上正本證明與原本無異。
如不服本判決，應於判決送達後10日內向本院提出上訴狀（須附
繕本）。「切勿逕送上級法院」
                                書記官  徐源坤
中　　華　　民　　國　　96　　年　　1　　月　　31 　　日
附錄論罪法條：
中華民國刑法第321條第1項第3款
犯竊盜罪而有左列情形之一者，處 6 月以上、 5 年以下有期徒
刑：
一  於夜間侵入住宅或有人居住之建築物、船艦或隱匿其內而犯
    之者。
二  毀越門扇、牆垣或其他安全設備而犯之者。
三  攜帶兇器而犯之者。
四  結夥三人以上而犯之者。
五  乘火災、水災或其他災害之際而犯之者。
六  在車站或埠頭而犯之者。
前項之未遂犯罰之。
刑法第38條第1項第2款
竊盜犯贓物犯保安處分條例第3條第1項第1款、第4條、第5條第1
項
